臺灣彰化地方法院刑事判決　　　　九十六年度訴字第八五五號
公　訴　人　臺灣彰化地方法院檢察署檢察官
被　　　告　己○○
選任辯護人　張智學　律師
被　　　告　丙○○
選任辯護人　劉思顯　律師
上列被告等因違反毒品危害防制條例案件，經檢察官提起公訴（
九十六年度偵字第一０七四、三六二八號），本院判決如下：
    主  文
己○○共同販賣第一級毒品，累犯，處無期徒刑，褫奪公權終身
，扣案如附表編號一所示之物均沒收銷燬之、如附表編號二
至四所示之物均沒收之、未扣案如附表編號五、六所示因販賣
第一級毒品所得之財物均沒收之，如全部或一部不能沒收時，以
其財產抵償之。又販賣第二級毒品，處有期徒刑柒年陸月，扣案
如附表編號七所示之物沒收銷燬之、如附表編號三、四、八
所示之物沒收之、未扣案如附表編號九所示因販賣第二級毒品
所得之財物沒收之，如全部或一部不能沒收時，以其財產抵償之
。應執行無期徒刑，褫奪公權終身，扣案如附表編號一、七所
示之物均沒收銷燬之、如附表編號二至四、八所示之物均沒收
之、未扣案如附表編號五、六、九所示因販賣第一、二級毒品
所得之財物均沒收之，如全部或一部不能沒收時，以其財產抵償
之。
丙○○共同販賣第一級毒品，處無期徒刑，褫奪公權終身，扣案
如附表編號一所示之物均沒收銷燬之、如附表編號二至四所
示之物均沒收之、未扣案如附表編號六所示因販賣第一級毒品
所得之財物沒收之，如全部或一部不能沒收時，以其財產連帶抵
償之。
    事  實
一、己○○前曾：(1)於民國八十八年十月二十二日，因竊盜案件
    ，經本院以八十七年度易字第一八八九號判處有期徒刑八月
    確定；(2)又於八十九年三月二十三日，因恐嚇取財案件，經
    臺灣高等法院臺中分院以八十九年度上易字第一九八號判處
    有期徒刑三年確定；(3)再於八十九年四月十六日，因違反槍
    砲彈藥刀械管制條例案件，經臺灣高等法院臺中分院以八十
    九年度上訴字第一八八號判處有期徒刑一年二月，併科罰金
    新臺幣（下同）三萬元（得易服勞役）確定；(4)另於八十九
    年五月十二日，因偽造貨幣案件，經臺灣高等法院臺中分院
    以八十八年度上訴字第二六八一號判處有期徒刑四年確定；
    前揭(1)至(4)所示之有期徒刑部分，嗣復經臺灣高等法院臺中
    分院以八十九年度聲字第四六九號裁定應執行有期徒刑八年
    確定，經入監執行後，於九十五年一月四日假釋付保護管束
    ，前開保護管束已於九十六年一月十七日期滿未經撤銷而視
    為執行完畢。
二、己○○（綽號「小林仔」、「阿林仔」）、丙○○（綽號「
    阿達」）均明知海洛因係毒品危害防制條例第二條第二項第
    一款所定之第一級毒品，非經許可，不得販賣，詎為圖厚利
    ，竟均基於反覆實施販賣第一級毒品海洛因以營利之集合犯
    包括一罪犯意（其中如附表壹編號一所示部分，係己○○基
    於獨自之犯意所為；如附表壹編號二、三所示部分，則係己○○、丙○○二人共同基於犯意之聯絡所為），意圖營利，
    自九十五年十月間某日起至九十六年一月三十日中午十二時
    四十分許止，由己○○向真實姓名、年籍均不詳之成年人購
    入供其單獨販賣或供其與丙○○共同販賣所用之海洛因，並
    以己○○所有如附表編號四所示之磅秤一台秤重且分裝成
    袋，以己○○所有如附表編號三所示之內裝門號0000
    000000號等門號卡之ＡＭＯＩ廠牌行動電話一支為聯
    絡工具：(1)己○○單獨所犯如附表壹編號一所示部分：由欲
    購買海洛因之如附表壹編號一所示販賣對象欄所載之戊○○
    撥打上開行動電話前來與己○○約定所購買海洛因之數量及
    金額後，己○○即獨自前往如附表壹編號一所示之約定地點
    ，交付販賣如附表壹編號一所示之海洛因與戊○○（販賣之
    時間、數量、次數及販賣所得均詳見附表壹編號一所示）。
    (2)己○○、丙○○二人共同所犯如附表壹編號二所示部分：
    由丙○○提供上開己○○所使用之0000000000號
    等行動電話門號與欲購買海洛因之如附表壹編號二販賣對象
    欄所示之庚○○，俟庚○○撥打前揭行動電話前來而由己○○接聽後轉由丙○○或直接由丙○○接聽，並與丙○○約定
    所購買海洛因之數量及金額後，即推由丙○○獨自一人或由
    己○○駕車搭載丙○○，前往如附表壹編號二所示之約定地
    點，共同交付販賣如附表壹編號二所示之海洛因與庚○○（
    販賣之時間、數量、次數及販賣所得均詳見附表壹編號二所
    示）。(3)己○○、丙○○二人共同所犯如附表壹編號三所示
    部分：由丙○○於如附表壹編號三所示販賣時間之前一星期
    左右，提供上開己○○所使用之0000000000號行
    動電話門號與有意購買海洛因之如附表壹編號三販賣對象欄
    所示之乙○○，俟乙○○於如附表壹編號三所示之販賣時間
    ，撥打前揭行動電話前來而由丙○○接聽並約定所購買海洛
    因之數量及金額後，即由己○○駕駛車牌號碼ＰＭ─０九七
    七號自用小客車搭載丙○○，一同前往如附表壹編號三所示
    之約定地點，由己○○將供販賣所用之海洛因一包交與乘坐
    在副駕駛座之丙○○，再由丙○○將前開海洛因交付與乙○○，並由丙○○向乙○○收取一千五百元之價金後，轉交與
    己○○收受。
三、己○○明知甲基安非他命係毒品危害防制條例第二條第二項
    第二款所定之第二級毒品，非經許可，不得販賣，詎為圖利
    ，竟基於反覆實施販賣第二級毒品甲基安非他命以營利之集
    合犯包括一罪犯意，意圖營利，自九十五年八月間起至九十
    六年一月十七日前某日止，先行向真實姓名、年籍均不詳之
    成年人販入供己販賣用之甲基安非他命，並以其所有如附表
    編號四所示之磅秤一台秤重、分裝，且以其所有如附表
    編號三所示之其內裝放有門號0000000000號門號
    卡之ＡＭＯＩ廠牌行動電話一支為聯絡工具，俟如附表貳編
　  號一、二販賣對象欄所載欲購買甲基安非他命之丁○○、甲○○，於如附表貳編號一、二所示之時間，撥打上開行動電
    話前來而與其約定所購買甲基安非他命之數量及金額後，即
    獨自攜帶供以販賣之甲基安非他命，前往如附表貳編號一、
    二所示之約定地點，將前開甲基安非他命交付販賣與丁○○
    、甲○○，並收取如附表貳編號一、二所示價格之現款多次
    （販賣之時間、數量、次數及販賣所得均詳見附表貳編號一
    、二所示）。
四、嗣於九十六年一月三十日下午一時許，己○○駕駛上開車牌
    號碼ＰＭ─０九七七號自用小客車搭載丙○○，行經彰化縣
    北斗鎮○○路與斗苑路口，為警循線當場查獲，並在己○○
    身上起獲己○○所有如附表編號一至四、七、八所示等物
    扣案。
五、案經彰化縣警察局北斗分局報請臺灣彰化地方法院檢察署檢
    察官偵查起訴。
    理  由
壹、有關證據能力方面（係就本判決理由欄貳有引用之證據而為
    論述）：
一、按「被告以外之人於審判外之言詞或書面陳述，除法律有規
    定者外，不得作為證據。」，刑事訴訟法第一百五十九條第
    一項定有明文；復按「被告以外之人於審判外向法官所為之
    陳述，得為證據。被告以外之人於偵查中向檢察官所為之陳
    述，除顯有不可信之情況者外，得為證據。」，刑事訴訟法
    第一百五十九條之一亦著有明文。本判決以下所引用之證人
    戊○○、庚○○、乙○○、丁○○及甲○○等人於偵訊中具
    結證述之內容，依上開刑事訴訟法第一百五十九條之一之規
    定，均具有證據能力，被告丙○○之選任辯護人於本院準備
    程序及審理時，認上開證人庚○○、乙○○於偵訊時所為之
    證述，均係審判外之陳述而不具有證據能力云云，與前開刑
    事訴訟法之規定有所未合，尚無可採。
二、復按刑事訴訟以直接審理為原則，必須經過調查程序，以顯
    出於審判庭之證據資料，始得採為判決基礎；前開刑事訴訟
    法第一百五十九條第一項：「被告以外之人於審判外之言詞
    或書面陳述，除法律有規定外，不得作為證據」之規定，並
    非以被告以外之人於審判外之陳述，一概否定其證據能力。
    查本判決以下所引用之證人丁○○、甲○○、乙○○三人之
    警詢筆錄內容，已據本院於審理庭調查證人丁○○、甲○○
    、乙○○三人之際，當庭分別提示其等之警詢筆錄而由其三
    人親自閱覽後，於本院審理時均當庭證述前開警詢筆錄所載
    內容，確均係出於其等之自由意識所為之陳述，並經被告己○○、丙○○二人之選任辯護人於本院審理時對證人丁○○
    、甲○○、乙○○三人實施交互詰問，且經本院於審理時，
    踐行給予被告己○○、丙○○二人詢問證人丁○○、甲○○
    、乙○○三人之權利，及於本院審理調查證據時，依法提示
    與公訴人、被告己○○、丙○○及其二人之選任辯護人表示
    意見，是證人丁○○、甲○○、乙○○三人於警詢之證述內
    容，顯均業經公判庭本於直接審理、言詞審理原則加以調查
    ，已難認係屬審判外之陳述而具有證據能力；被告己○○及
    其選任辯護人於本院準備程序及審理時，認證人丁○○、陳
    文賢二人於警詢之證述均不具有證據能力，被告丙○○及其
    選任辯護人於本院準備程序及審理時，認證人乙○○於警詢
    之證述不具有證據能力，均尚無可採。
三、至有關下列所引用其餘被告己○○、丙○○二人以外之人於
    審判外之言詞或書面陳述，而不符合刑事訴訟法第一百五十
    九條之一至第一百五十九條之四之規定者，業經公訴人、被
    告己○○、丙○○及其二人之選任辯護人於本院準備程序明
    示同意作為證據，且均經本院於審理時當庭直接提示而為合
    法之調查，公訴人、被告己○○、丙○○及其等之選任辯護
    人亦未於言詞辯論終結前聲明異議，本院審酌前開證據作成
    或取得之狀況，並無非法或不當取證之情事，且亦無顯不可
    信之情況，故認為適當而均得以作為證據，是前開證據依刑
    事訴訟法第一百五十九條之五之規定，均具有證據能力，先
    予敘明。
貳、實體認定及論罪科刑部分：
一、訊據被告己○○、丙○○二人固坦認有於九十六年一月三十
    日下午一時許，在彰化縣北斗鎮○○路與斗苑路口，為警在
    被告己○○之身上起獲如附表編號一至四、七、八所示之
    物扣案等情，質之被告丙○○另亦坦承有於如附表壹編號三
    所示之時、地，依被告己○○之指示，交付海洛因一包與乙○○一情，然被告己○○、丙○○二人均矢口否認有何上揭
    如事實欄所載之犯行，被告己○○辯稱：伊沒有販賣海洛因
    及甲基安非他命，又扣案之物品固均係警方在其身上所起獲
    ，然除0000000000號門號卡一枚、如附表編號
    一、二所示之其中一包海洛因（含包裝袋）及如附表編號
    三、七、八所示之物為其所有外，其餘之扣案物均係被告丙○○所有云云，被告丙○○則辯稱：其未與被告己○○共同
    販賣海洛因，如附表編號一至四、七、八所示之扣案物，
    均係在被告己○○之身上為警查扣，均屬被告己○○所有之
    物，且其於如附表壹編號三所示之時、地，依被告己○○之
    指示交付海洛因與乙○○之際，該包海洛因係以衛生紙包裹
    ，其不知係海洛因云云。惟查：
（一）被告己○○所為如附表壹編號一所示販賣海洛因與戊○○
      四次及被告己○○、丙○○二人所為如附表壹編號二、三
      所示之共同販賣海洛因與庚○○、乙○○二人之犯行，已
      據證人戊○○、庚○○、乙○○三人於偵訊時具結證述屬
      實。雖證人戊○○於本院審理時改為證稱：被告己○○係
      免費提供其施用海洛因四次，其覺得不好意思，曾有一、
      二次要給被告己○○一、二千元，但被告己○○都不收，
      其未曾向被告己○○買過海洛因云云；證人庚○○於本院
      審理時亦翻異前詞而證述：其未曾向被告丙○○購買海洛
      因云云，然證人戊○○於本院審理時證稱其未曾幫助被告
      己○○做過任何事情，衡情被告己○○當無無故將價格昂
      貴之海洛因轉讓與戊○○多次之理；又證人庚○○於本院
      審理時亦證稱：「（問：這支0000000000號行
      動電話是如何知道的？）丙○○告訴我的，有時候我要問
      丙○○他父親入監行時出獄，丙○○是在去年告訴我電話
      ．．．（問：撥打前開電話給丙○○幾次？）大約總共有
      一、二十次，我有把握的次數有十五次，接聽有與丙○○
      通話的有幾次，我已經忘記，差不多這十五次都有通到電
      話。」等語，是依證人庚○○於本院審理時之前開證述內
      容，倘證人庚○○向被告丙○○取得上開0000000
      000號行動電話號碼，僅係要用以詢問被告丙○○之父
      親何時出監，則證人庚○○自無撥打上開門號達至少十五
      通以上之理，足認證人庚○○於本院之證述亦有不實。徵
      以證人戊○○、庚○○二人就其等向被告己○○、丙○○
      二人購買海洛因之時間、地點、數量、價額等情節，於偵
      訊時均已證述綦詳，足認證人戊○○、庚○○於本院審理
      時之證述，應均係事後囿於被告己○○、丙○○二人在庭
      之壓力所為迴護被告己○○、丙○○二人之不實證詞，仍
      應以證人戊○○、庚○○二人於偵訊時之證述為可信。
（二）而依卷附0000000000號及證人庚○○使用之0
      000000000號行動電話，於九十五年十二月間之
      雙向通聯紀錄，雖無通話之紀錄，惟被告丙○○所使用之
      門號不只0000000000號，且庚○○撥打上開電
      話與被告丙○○時，均僅談及購買海洛因之事等情，已據
      證人庚○○於偵訊證述明確，且證人庚○○確有撥打上開
      0000000000號電話多次與被告丙○○通話（證
      人庚○○有把握之通話次數為十五次）一節，已據證人庚○○於本院審理時證述為真，是自難以前揭通聯紀錄內容
      即率認證人庚○○未曾撥打0000000000號行動
      電話門號向被告己○○、丙○○二人購買海洛因，且依證
      人庚○○前揭於偵訊及本院審理時之證述，堪認起訴書所
      載證人庚○○自九十五年十月間某日起至同年十二月間止
      之平均一天一次購買海洛因之頻率，總計應為十五次。
（三）又證人乙○○於偵訊及本院審理時，對於其因欲購買海洛
      因，乃撥打由被告丙○○事先所告知之00000000
      00號行動電話門號後，於如附表壹編號三所示之時、地
      ，經由乘坐在被告己○○所駕駛自小客車副駕駛座上之被
      告丙○○手中，取得所購買之海洛因一包，並將一千五百
      元交付與被告丙○○等情，均證述一致。雖證人乙○○於
      本院審理時證稱：其撥打0000000000號電話係
      與被告己○○通話云云，而與證人乙○○於偵訊時證述係
      與被告丙○○通話一情不符，且證人乙○○於本院審理時
      證述：被告丙○○於如附表壹編號三所示之時、地，交付
      其海洛因一包時，該包海洛因係以衛生紙包裹云云而為附
      和被告丙○○辯解之證述。然證人乙○○於警、偵訊證述
      之際，均已明確證述其係事先撥打電話與被告丙○○通話
      後，始前往如附表壹編號三所示之地點拿取購買之海洛因
      ，且證人乙○○及被告丙○○二人於警、偵訊時，均未曾
      提及上開被告丙○○交付與乙○○之海洛因一包有以衛生
      紙包覆之情形，復衡以證人乙○○於本院審理時復證稱：
      0000000000號行動電話門號，係被告丙○○提
      供的，被告丙○○並告知其如需要海洛因，可以打這支電
      話，且其在電話中即與通話者約定好要海洛因等語，及被
      告丙○○於警訊時供承：「我有看見該物品可能是一小包
      海洛因毒品」一語、於九十六年一月三十日偵訊時供述：
      「己○○叫我將一包夾鍊袋內裝有白色粉狀物體的東西交
      給乙○○，乙○○再把錢交給我，我再將錢拿給己○○」
      等語，堪認就有關證人乙○○於本院審理時，就其於如附
      表壹編號三所示時間前，撥打上開電話係與被告己○○通
      話云云，及被告丙○○供稱：其於如附表壹編號三所示之
      時、地，交付海洛因與乙○○時，不知所交付者係海洛因
      云云，均無可採。
（四）再被告己○○所為如附表貳所示販賣甲基安非他命五次之
      犯行，已據證人丁○○、甲○○二人於警詢時證述為真，
      且證人甲○○於本院審理時證述之情節，核與其於警詢時
      所述之內容大致相符。而證人丁○○於偵訊及本院審理時
      雖改為證述：被告己○○自九十五年五、六月間起至九十
      六年農曆過年前止，平均約一、二天即會免費給與其甲基
      安非他命施用，其中有二次係其自行拿五百元放在桌上要
      給被告己○○等語，惟證人丁○○上開於本院審理時證述
      被告己○○免費提供其甲基安非他命施用之期間、次數，
      不惟與被告己○○於本院審理時所稱之僅有三至五次一語
      相距甚遠，且證人丁○○於本院審理時證稱：「（問：在
      警詢向警察稱從九十五年八月到九月之間，向己○○購買
      甲基安非他命三到四次？）因為當時我不知道「買」跟「
      請」的定義不同，才會這樣說。（問：既然不知道「買」
      與「請」的定義不同，為何在與製作警詢筆錄的同一天，
      於偵訊中即稱己○○有請你用甲基安非他命？）那可能就
      是當時我在警察局陳述的沒有那麼清楚。」云云而先、後
      不符，且有邏輯上之矛盾，足認證人丁○○於本院審理時
      之前揭證述，係屬臨時編撰而偏袒被告己○○之不實證述
      而無可信。
（五）而因被告己○○、丙○○二人均否認犯罪，且證人戊○○
      、庚○○、乙○○、丁○○、甲○○於前開經本判決引用
      之分別於警、偵訊及本院審理時之證述，亦均未能明確證
      述被告己○○、丙○○二人實際購入供以販賣之海洛因及
      其販出海洛因之數量、價格，及被告己○○販入與賣出甲
      基安非他命之差價。惟被告丙○○於本院九十六年五月十
      五日訊問時稱：庚○○要看到人才知道一語，被告己○○
      於本院準備程序時稱：「戊○○我要看到人才知道是否認
      識，．．．庚○○我不認識、乙○○是為警抓到當天才知
      道他叫乙○○」等語，堪認被告己○○、丙○○與前開之
      人均非熟識，復衡以依前揭證人戊○○、庚○○、乙○○
      、丁○○、甲○○於前開經本判決引用之分別於警、偵訊
      及本院審理時之證稱內容，其等購買海洛因或甲基安非他
      命之模式，均係先撥打電話約定交易之毒品種類、地點、
      價金等事項後，再前往約定地點進行交易一情，則被告己○○、丙○○二人倘非有利可圖，自無在電話中費時與前
      揭證人商談、約定，並特意費力趕赴約定地點平白甘冒觸
      犯販賣毒品之重罪風險而有償交付海洛因或甲基安非他命
      與他人之理，足認被告己○○、丙○○二人就其等所為販
      賣海洛因及被告己○○所為販賣甲基安非他命之犯行，主
      觀上確均有營利之意圖甚明。
（六）另扣案之如附表編號一至四、七、八所示之物，均屬被
      告己○○所有，被告己○○嗣於本院審理時辯稱除000
      0000000號門號卡一枚、如附表編號一、二所示
      之其中一包海洛因（含包裝袋）及如附表編號三、七、
      八所示之物為其所有外，其餘之扣案物均係被告丙○○所
      有云云，已無可信。又被告己○○於本院審理時坦認警方
      係在其身上查獲如附表編號一至四、七、八所示之物，
      且如附表編號一所示之海洛因，於警方查扣時已以如附
      表編號二所示之外包裝袋分裝成二十八包等情，又前開
      海洛因合計淨重九點二二公克，且純度高達百分之五十九
      點五一，且如附表編號七所示之甲基安非他命，其淨重
      亦多達三點零零七二克，有法務部調查局鑑定書及憲兵司
      令部刑事鑑識中心鑑定書各一份在卷可憑，雖被告己○○
      於本院審理時辯稱上開扣案之海洛因及甲基安非他命均係
      供其施用云云，惟倘上開海洛因、甲基安非他命均係供被
      告己○○施用之用，被告己○○自無一次攜帶大量之海洛
      因及甲基安非他命外出，並將海洛因分裝成高達二十八包
      之必要，前開扣案之海洛因及甲基安非他命堪認係被告己○○先、後所購入供以販賣所用之物。再扣案如附表編
      號三所示之行動電話一支，即係被告己○○所有、用以裝
      放上開0000000000號門號通話之行動電話，且
      如附表編號四所示之磅秤一台，於被告己○○購入上開
      扣案之用以販賣之海洛因及甲基安非他命之際，均有用以
      秤重一節，亦據被告己○○陳明在卷，足認係被告己○○
      所有、供販賣第一、二級毒品所用之物。綜上所陳，本件
      事證明確，被告己○○、丙○○二人所為之販賣海洛因犯
      行及被告己○○所為之販賣甲基安非他命犯行，均洵足認
      定。
二、按海洛因、甲基安非他命分別係毒品危害防制條例所定之第
    一、二級毒品，不得非法販賣。核被告己○○所為如附表壹
    編號一至三所示之犯行，及被告丙○○所為如附表壹編號二
    、三所示之犯行，均係犯毒品危害防制條例第四條第一項之
    販賣第一級毒品罪；被告己○○所為如附表貳編號一、二所
    示之犯行，係犯毒品危害防制條例第四條第二項之販賣第二
    級毒品罪。復按集合犯係指若該犯罪行為態樣，本質上原具
    有反覆、延續實行之特徵，立法時既予特別歸類，定為犯罪
    構成要件之行為要素，則行為人基於該罪之犯意，在密切接
    近之一定時間及空間內複次實行之該特定構成要件行為，倘
    依社會通念，於客觀上認為符合一個反覆、延續性之行為觀
    念者，於刑法評價上，即應僅成立一罪，例如經營、從事業
    務、收集、販賣、製造、散布等具有職業性、營業性或收集
    性等具有重複特質之犯罪，均屬包括一罪之集合犯概念（最
    高法院九十五年度台上字第四五三六號、九十五年度台上字
    第四六八六號、九十五年度台上字第五三一五號判決意旨參
    照）。本件被告己○○、丙○○基於營利之意圖而販入海洛
    因及被告己○○基於營利之意圖販入甲基安非他命，並於如
    附表壹、附表貳所示之時間，反覆販賣海洛因、甲基安非他
    命（被告己○○、丙○○二人參與之部分，詳見附表壹、附
    表貳之行為人欄所示），參諸前揭說明，被告己○○、丙○○二人顯均係基於集合犯（公訴人起訴書誤認係接續犯，尚
    有未洽）之包括一罪犯意反覆所為，被告己○○、丙○○二
    人販賣海洛因多次及被告己○○販賣甲基安非他命多次之行
    為，各應僅論以一罪。又被告己○○、丙○○二人為供販賣
    第一級毒品而持有該級毒品之低度行為，被告己○○為供販
    賣第二級毒品而持有該級毒品之低度行為，應分別為販賣之
    高度行為所吸收，均不另論罪。被告己○○、丙○○就如附
    表壹編號二、三所示之販賣海洛因犯行，有犯意聯絡與行為
    分擔，均應論以共同正犯。被告己○○所犯販賣第一級毒品
    罪、販賣第二級毒品罪之二罪間，犯意各別，行為互殊，應
    予分論併罰。再被告己○○前曾於：(1)於八十八年十月二十
    二日，因竊盜案件，經本院以八十七年度易字第一八八九號
    判處有期徒刑八月確定；(2)又於八十九年三月二十三日，因
    恐嚇取財案件，經臺灣高等法院臺中分院以八十九年度上易
    字第一九八號判處有期徒刑三年確定；(3)再於八十九年四月
    十六日，因違反槍砲彈藥刀械管制條例案件，經臺灣高等法
    院臺中分院以八十九年度上訴字第一八八號判處有期徒刑一
    年二月，併科罰金三萬元（得易服勞役）確定；(4)另於八十
    九年五月十二日，因偽造貨幣案件，經臺灣高等法院臺中分
    院以八十八年度上訴字第二六八一號判處有期徒刑四年確定
    ；前揭(1)至(4)所示之有期徒刑部分，嗣復經臺灣高等法院臺
    中分院以八十九年度聲字第四六九號裁定應執行有期徒刑八
    年確定，經入監執行後，於九十五年一月四日假釋付保護管
    束，前開保護管束已於九十六年一月十七日期滿未經撤銷而
    視為執行完畢，有臺灣彰化地方法院檢察署刑案資料查註紀
    錄表、臺灣高等法院被告前案紀錄表各一份在卷可考，被告
    己○○於五年以內故意再犯前開有期徒刑以上之販賣第一級
    毒品罪，為累犯，應依刑法第四十七條第一項之規定，加重
    其刑（被告己○○販賣第一級毒品罪之法定本刑為死刑、無
    期徒刑部分，依法不得再加重）。至被告己○○所犯如附表
    貳所示之販賣第二級毒品甲基安非他命犯行之最後時間，證
    人丁○○及甲○○均僅證述係九十六年一月間，而未能明確
    證述係在被告己○○前開(1)至(4)所示之刑期接續視為執行完
    畢日即九十六年一月十七日之前或之後所犯，因涉及被告己○○所犯販賣第二級毒品罪有無成立累犯，依罪疑唯輕原則
    ，自應認被告己○○前開所為之販賣第二級毒品之最後犯罪
    時間係在九十六年一月十七日前而不成立累犯，併予敘明。
    另按刑法第五十九條之「犯罪之情狀顯可憫恕，認科以最低
    度刑仍嫌過重者，得酌量減輕其刑」者，必須犯罪另有特殊
    之原因與環境等情，而在客觀上足以引起一般同情，認為即
    予宣告法定最低度刑期猶嫌過重者，始有其適用；至於犯罪
    之動機、犯罪之手段、次數、情節或犯罪後之態度等情狀，
    僅可為法定刑內從輕科刑之標準，不得據為酌量減輕之理由
    （最高法院九十五年度台上字第一三一九號判決意旨參照）
    。本件被告己○○各本於集合犯之包括一罪犯意所為之販賣
    第一、二級毒品之次數及被告丙○○本於集合犯之包括一罪
    犯意所為之販賣第一級毒品之次數均非少，依其二人之犯罪
    情狀，在客觀上尚無從認為有足以引起一般同情之情形，且
    其等販賣第一、二級毒品之數量及所得財物多寡，僅得作為
    本院在法定刑內科刑之參考情狀，自不得作為依刑法第五十
    九條之規定酌減其刑之事證；復酌以販賣毒品海洛因、甲基
    安非他命流通上開毒品之管道，對國人身體健康、社會治安
    、經濟之危害甚鉅，實更應謹慎嚴格審酌刑法第五十九條規
    定之要件，而不宜率引為據以酌減其刑，以明我國查禁販賣
    毒品、杜絕毒品禍國殃民之決心，是依上開說明，本院認被
    告己○○、丙○○二人均無援引刑法第五十九條之規定酌減
    其刑之餘地，併此敘明。爰審酌被告己○○、丙○○二人之
    素行、犯罪之動機、目的係為圖得一己之厚利、被告己○○
    、丙○○二人販賣海洛因及被告己○○販賣甲基安非他命之
    期間、次數、所得財物、販賣毒品海洛因、甲基安非他命對
    國家、社會所生如前述之重大危害及其二人犯罪後之態度等
    一切情狀，就被告己○○所為販賣第一、二級毒品之犯行，
    分別量處如主文第一項所示之刑（其中有關被告己○○販賣
    第二級毒品部分，公訴人起訴書求刑有期徒刑十年；然本院
    酌以如附表貳所示販賣對象之人數僅二人、次數共五次及所
    得財物總計為四千元等情，認公訴人起訴書之上開求刑尚有
    過重，附予敘明），並就被告己○○所為販賣第一級毒品之
    犯行部分，依刑法第三十七條第一項之規定宣告褫奪公權終
    身，及定其應執行刑為無期徒刑，褫奪公權終身，及就被告
    丙○○所為販賣第一級毒品之犯行，量處如主文第二項所示
    之刑，並依刑法第三十七條第一項之規定宣告褫奪公權終身
    ，以示懲儆。另中華民國九十六年罪犯減刑條例雖於九十六
    年七月四日制定公布，並自同年七月十六日生效施行，然被
    告己○○、丙○○二人本案所犯係屬該條例第三條第一項第
    七款所定之罪，且經本院宣告之刑均非為有期徒刑一年六月
    以下之刑期，自均不符合減刑之要件。
三、按毒品危害防制條例第十九條第一項規定：犯第四條之罪者
    ，其供犯罪所用或因犯罪所得之財物，均沒收之，如全部或
    一部不能沒收時，追徵其價額或以其財產抵償之。但該條項
    並無如同條例第十八條第一項所定「不問屬於犯人與否，沒
    收之」之明文，自屬相對沒收主義之立法。是其應沒收之物
    ，應以屬被告或共犯所有者為限。又該規定所稱「追徵其價
    額」者，係指所沒收之物為金錢以外之其他財物而無法沒收
    時，應追徵其價額，使其繳納與原物相當之價額。如所得財
    物為金錢而無法沒收時，始應「以其財產抵償之」（最高法
    院九十五年度台上字第三０五號判決意旨參照）。扣案如附
    表編號一、七所示之海洛因及甲基安非他命，均為查獲供
    販賣用之毒品，均應依毒品危害防制條例第十八條第一項前
    段之規定宣告沒收銷燬之。又扣案如附表編號二、八所示
    供前開海洛因、甲基安非他命包裝用之外包裝袋，依前揭法
    務部調查局鑑定書及憲兵司令部刑事鑑識中心鑑定書各一份
    均載有上開海洛因及甲基安非他命之淨重，足認前開外包裝
    袋係可與包裝內之海洛因或甲基安非他命分離，而外包裝袋
    主要作用在於包裹毒品，防其裸露、潮濕，便於攜帶其內裝
    放之海洛因或甲基安非他命，且屬被告己○○所有之物，已
    敘明如前，應依毒品危害防制條例第十九條第一項前段之規
    定諭知沒收之（最高法院九十三年度臺上字第二七四三號判
    決意旨參見）。再扣案如附表編號二、四所示之行動電話
    一支及磅秤一台，係被告己○○所有、供以販賣海洛因或甲
    基安非他命所用之物，亦已詳述如前，應依毒品危害防制條
    例第十九條第一項前段之規定諭知沒收之（至其內裝放之0
    000000000號門號卡一枚，雖係供以聯繫販賣海洛
    因、甲基安非他命所用之物，然依國內電信公司定型化契約
    之約定，上開晶片卡之所有權仍屬電信公司所有，申請人僅
    因承租門號而取得使用權，該晶片卡尚難認係被告己○○所
    有之物，自無從依毒品危害防制條例第十九條第一項之規定
    予以宣告沒收之）。另未扣案如附表編號五、九所示，係
    被告己○○單獨分別販賣海洛因、甲基安非他命之所得財物
    ；如附表編號六所示，則係被告己○○、丙○○二人共同
    販賣海洛因所得之財物，均應依毒品危害防制條例第十九條
    第一項之規定宣告沒收，如全部或一部不能沒收時，應以其
    財產抵償之，且其中如附表編號六所示部分，應由被告己○○、丙○○二人之財產連帶抵償之（按沒收含有保安處分
    之性質，在剝奪犯罪者因犯罪而取得之財產上利益，以遏止
    犯罪，與罰金屬刑罰之性質有別，故對於各共犯應採連帶沒
    收主義，不得就全體共犯之總所得，對於各共犯重複諭知沒
    收，最高法院九十四年度台上字第一九七一號判決意旨參照
    ）。另扣案之現金十七萬三千一百元，被告己○○於本院準
    備程序及審理時均堅稱係其所有且非販賣海洛因或甲基安非
    他命所得，且本院復查無上開扣案之現款與本案有關之事證
    ，爰不予宣告沒收之。
、就被告丙○○應不另為無罪諭知之部分：
一、公訴意旨另略以：被告丙○○與同案被告己○○二人，共同
    基於販賣第一級毒品海洛因之犯意聯絡，於如附表壹編號一
    所示之時間，由戊○○以0000000000號行動電話
    撥打同案被告己○○所持用之0000000000號行動
    電話，而與同案被告己○○聯絡購買第一級毒品海洛因之事
    宜。俟雙方談妥交易細節，並約定交易時間及地點後，由同
    案被告己○○出面四次，分別至約定之地點即彰化縣北斗鎮
    ○○路與中山路路口之八十五度Ｃ咖啡店前，以一手交錢、
    一手交貨之方式，以每次一千元之價格，販賣第一級毒品海
    洛因予戊○○共四次，合計同案被告己○○因而得款四千元
    ，因認被告丙○○此部分另涉有毒品危害防制條例第四條第
    一項之販賣第一級毒品海洛因罪嫌。
二、按犯罪事實應依證據認定之，無證據不得認定犯罪事實，刑
    事訴訟法第一百五十四條第二項定有明文。復按所謂認定犯
    罪事實之證據，係指足以認定被告確有犯罪行為之積極證據
    而言，該項證據自須適合於被告犯罪事實之認定，始得採為
    斷罪資料；又事實之認定，應憑證據，如未能發現相當證據
    ，或證據不足以證明，自不能以推測或擬制之方法，以為裁
    判基礎，最高法院二十九年上字第三一０五號、四十年臺上
    字第八六號判例著有明文。
三、公訴人認被告陳達育涉有此部分之罪嫌，無非係以證人戊○○於偵訊時之證述為其主要論據。然訊據被告丙○○堅決否
    認有何此部分販賣海洛因之犯行，辯稱：其不認識戊○○，
    並未與同案被告己○○共同販賣海洛因與戊○○等語。經查
    ：證人戊○○於偵訊時證述：其海洛因之來源係向綽號「小
    林仔或阿林仔」（台語）之同案被告己○○所購買，且撥打
    0000000000號電話時，均係與同案被告己○○通
    話及約定購買海洛因之金額，且係由同案被告己○○前往約
    定交易地點交付海洛因等語，是證人戊○○於偵訊時並未提
    及被告丙○○有與同案被告己○○共同販賣海洛因之情事；
    又證人戊○○於本院審理時亦明確證稱：「（問：是否認識
    丙○○？）不認識。（問：打電話給己○○時，是否有別人
    代接電話過？）沒有，都是己○○自己接。」等語，依前揭
    證人戊○○之證述內容，被告丙○○辯稱其未曾與被告己○○共同販賣海洛因與戊○○一語，尚非虛妄而堪信為真。此
    外，復查無其他積極確切之證據，足資證明被告丙○○有何
    公訴人起訴之此部分販賣海洛因與戊○○之犯行，不能證明
    被告丙○○犯有此部分之罪，惟公訴人認此部分與前開被告
    丙○○經判決有罪之如附表壹編號二、三所示之共同販賣海
    洛因之犯行間，具有接續犯之一罪關係，爰不另為無罪之諭
    知。
肆、至證人戊○○、庚○○、丁○○等人於本院審理時，於本案
    案情有重要關係之事項，於供前具結，而為虛偽陳述所涉之
    刑法第一百六十八條所定之偽證罪嫌，應由臺灣彰化地方法
    院檢察署檢察官另行偵查後而為適法之處理，附此敘明。
據上論斷，應依刑事訴訟法第二百九十九條第一項前段，毒品危
害防制條例第四條第一項、第二項、第十八條第一項前段、第十
九條第一項，刑法第十一條、第二十八條、第四十七條第一項、
第五十一條第四款、第三十七條第一項，判決如主文。
本案經檢察官吳芙如到庭執行職務
中    華    民    國  九十六  年  七    月    十九    日
                  刑事第八庭  審判長法官  李雅俐
                              法      官  唐中興
                              法      官  林秉暉
以上正本證明與原本無異。
如不服本判決，應於判決送達後十日內，向本院提出上訴狀（須
附上訴狀繕本）。
告訴人或被害人對於判決如有不服具備理由請求檢察官上訴者，
其上訴期間之計算係以檢察官收受判決正本之日期為準。
中    華    民    國  九十六  年  七    月    十九    日
                              法院書記官  陳秀娟
附錄論罪科刑法條：
毒品危害防制條例第四條第一項、第二項：
製造、運輸、販賣第一級毒品者，處死刑或無期徒刑；處無期徒
刑者，得併科新臺幣一千萬元以下罰金。
製造、運輸、販賣第二級毒品者，處無期徒刑或七年以上有期徒
刑，得併科新臺幣七百萬元以下罰金。
附表壹：（販賣第一級毒品海洛因部分）
┌─┬────┬─────┬─────┬─────────┬───┬───┐
│編│販賣時間│ 販賣地點 │販賣對象（│  販賣次數、數量與│所得  │行為人│
│號│        │          │使用門號）│  價格            │財物  │      │
├─┼────┼─────┼─────┼─────────┼───┼───┤
│一│九十六年│彰化縣北斗│(1)戊○○。│(1)販賣次數：四次（│新臺幣│己○○│
│  │一月間  │鎮○○路與│(2)０九一七│  每次各海洛因一包│（下同│      │
│  │        │中山路路口│  四七七三│  ）。            │）四千│      │
│  │        │之85度Ｃ咖│  三八號。│(2)販賣價格：每次均│元    │      │
│  │        │啡店前    │          │  各一千元。      │      │      │
├─┼────┼─────┼─────┼─────────┼───┼───┤
│二│九十五年│彰化縣溪洲│(1)庚○○。│(1)販賣次數：十五次│一萬五│己○○│
│  │十月間某│鄉○○路路│(2)０九三七│  （每次各海洛因一│千元  │丙○○│
│  │日起至同│旁或高速公│  二五七０│  包）。          │      │      │
│  │年十二月│路橋下    │  七三號。│(2)販賣價格：每次均│      │      │
│  │間某日止│          │          │  各一千元。      │      │      │
├─┼────┼─────┼─────┼─────────┼───┼───┤
│三│九十六年│彰化縣溪洲│(1)乙○○。│(1)販賣次數：一次（│一千五│己○○│
│  │一月三十│鄉尾厝村中│(2)０九二二│  海洛因一包）。  │百元  │丙○○│
│  │日中午十│山路「新良│  七六七七│(2)販賣價格：一千五│      │      │
│  │二時四十│人ＫＴＶ」│  一五號。│  百元。          │      │      │
│  │分許    │前        │          │                  │      │      │
└─┴────┴─────┴─────┴─────────┴───┴───┘
附表貳：（販賣第二級毒品甲基安非他命部分）
┌─┬────┬─────┬─────┬─────────┬───┬───┐
│編│販賣期間│ 販賣地點 │販賣對象（│　販賣次數、數量與│所得財│行為人│
│號│        │          │使用門號）│  價格            │物    │      │
├─┼────┼─────┼─────┼─────────┼───┼───┤
│一│九十五年│己○○位於│(1)丁○○。│(1)販賣次數：三次（│二千元│己○○│
│  │八月間某│彰化縣北斗│(2)０九二二│  每次各甲基安非他│      │      │
│  │日起至九│鎮○○路七│  九一七七│  命一包）。      │      │      │
│  │十六年一│星飯店附近│  二三號。│(2)販賣價格：其中二│      │      │
│  │月十七日│租屋處或其│          │  次每次各五百元；│      │      │
│  │前某日止│不知情之大│          │  另一次一千元。  │      │      │
│  │        │姊位於同鎮│          │                  │      │      │
│  │        │大新路之住│          │                  │      │      │
│  │        │處        │          │                  │      │      │
├─┼────┼─────┼─────┼─────────┼───┼───┤
│二│九十六年│彰化縣北斗│(1)甲○○  │(1)販賣次數：二次（│二千元│己○○│
│  │一月十七│鎮○○路路│(2)０九五二│　每次各甲基安非他│      │      │
│  │日前之該│旁        │  九一０八│  命一包）。      │      │      │
│  │月期間內│          │  三七號  │(2)販賣價格：每次均│      │      │
│  │        │          │          │  各一千元。      │      │      │
└─┴────┴─────┴─────┴─────────┴───┴───┘
附表：（其中除如附表編號五、六、九所示部分未扣案外，
          其餘均已扣案）
一、第一級毒品海洛因（合計淨重九點二二公克，純度百分之五
    十九點五一，純質淨重五點四九公克）─供己○○、丙○○
    二人共同販賣之海洛因。
二、供如附表編號一所示第一級毒品海洛因包裝用之外包裝袋
    共計二十八只（空包裝總重九點一五公克）─供己○○、丙○○二人共同販賣海洛因所用之物。
三、門號0000000000號之ＡＭＯＩ廠牌行動電話一支
    （不含門號卡）─供己○○、丙○○二人共同販賣海洛因及
    供己○○單獨販賣甲基安非他命所用之物。
四、磅秤一台─供己○○、丙○○二人共同販賣海洛因及供己○○單獨販賣甲基安非他命所用之物。
五、如附表壹編號一「所得財物」欄所示之己○○因販賣第一級
    毒品海洛因所得四千元。
六、如附表壹編號二、三「所得財物」欄所示之己○○、丙○○
    二人因共同販賣第一級毒品海洛因所得共計一萬六千五百元
    。
七、第二級毒品甲基安非他命（淨重三點零零七二克，取樣零點
    零七六二克鑑析用罄，餘二點九三一零克）─供己○○單獨
    販賣之甲基安非他命。
八、供如附表編號七所示第二級毒品甲基安非他命包裝用之外
    包裝袋共計一只─供己○○販賣甲基安非他命所用之物。
九、如附表貳編號一、二「所得財物」欄所示之己○○因販賣第
    二級毒品甲基安非他命所得共計四千元。
